臺灣高雄地方法院刑事判決　　　　　　　96年度訴字第3040號
公　訴　人　臺灣高雄地方法院檢察署檢察官
被　　　告　甲○○
上列被告因偽證案件，經檢察官提起公訴（96年度偵字第16756
號），本院以簡式審判程序審理，判決如下：
    主  文
甲○○犯偽證罪，處有期徒刑捌月，減為有期徒刑肆月。
    事實及理由
一、本件被告甲○○所犯為死刑、無期徒刑、最輕本刑為3 年以
    上有期徒刑以外之罪，其於準備程序中，就被訴事實為有罪
    之陳述，經本院告知簡式審判程序之旨，並聽取檢察官及被
    告之意見後，合議庭認宜進行簡式審判程序，爰依刑事訴訟
    法第273 條之1 第1 項規定，裁定由受命法官獨任進行簡式
    審判程序。又本件犯罪事實及證據，除犯罪事實欄補充：「
    甲○○於丙○○（另經判決確定）被訴販賣第一級毒品案件
    ，經最高法院於民國96年7 月12日以96年度臺上字第3747號
    駁回上訴確定前，先於96年4 月19日，在臺灣高雄地方法院
    檢察署檢察官以96年度他字第2320號偽證案件偵查中，自白
    上開偽證情節」；證據部分補充「被告甲○○於本院審理中
    之自白、臺灣桃園地方法院95年度訴字第1255號判決、臺灣
    高等法院96年度上訴字第640 號判決、最高法院96年度臺上
    字第3747號判決、另案被告丙○○前案紀錄表、臺灣高雄地
    方法院檢察署96年度他字第2320號96年4 月19日訊問筆錄各
    1 份」外，餘均引用檢察官起訴書之記載（如附件）。
二、查被告甲○○明知其確有於93年8 月17日，因毒癮發作，而
    以電話向另案被告丙○○訂購新臺幣（下同）1,000 元價格
    之海洛因，並約定在桃園縣平鎮市○○路○○段156 號「麥
    當勞」速食店交付，經另案被告丙○○允諾並表示將委由另
    案被告姜維倫（另經判決確定）前往交付毒品及收取對價，
    經被告甲○○與姜維倫聯繫後，在上址交付海洛因毒品及收
    取對價完畢等情；復明知其業於94年6 月9 日臺灣桃園地方
    法院以94年度訴字第139 號審理另案被告姜維倫販賣第一級
    毒品案件時，以證人身分到庭證述上情，仍於95年10月18日
    ，同法院另以95年度訴字第1255號審理另案被告丙○○販賣
    第一級毒品案件時，以證人身分到庭應訊，經審判長於其作
    證前，業已對其告知如恐因陳述致自己受刑事追訴或處罰（
    施用第一級毒品），得拒絕證言，並告知證人之具結義務及
    偽證罪之法定刑為7 年以下有期徒刑等事項後，已明知有拒
    絕證言之權利及偽證罪之刑罰嚴竣，仍決定作證，復經審判
    長命其朗讀結文後具結，結文已明載「當據實陳述，絕無匿
    、飾、增、減，如有虛偽陳述，願受偽證處罰」等文句，仍
    於朗讀結文後在結文上簽名具結。並於作證過程中，對於公
    訴人所詢：向另案被告丙○○洽購海洛因時，有無約定交付
    對價等，與另案被告丙○○販賣第一級毒品案情有重要關係
    之事項，證稱：「沒有」、「在另案審理姜維倫販毒案件時
    係因提藥（毒癮發作）所以解釋不清」等語，而為虛偽陳述
    等情，業據其於本院審理中坦承不諱，並有臺灣桃園地方法
    院94年度訴字第13 9號94年6 月9 日審判筆錄繕本、同院95
    年度訴字第1255號95年10月18日審判筆錄繕本各1 份在卷可
    稽。次查，另案被告丙○○上開販賣第一級毒品案件，業經
    臺灣桃園地方法院以95年度訴字第1255號判處有期徒刑7 年
    6 月，經上訴後，先後經臺灣高等法院以96年度上訴字第64
    0 號駁回上訴、最高法院以96年度臺上字第3747號駁回上訴
    ，於96年7 月12日始告確定等情，業經本院查詢各該判決書
    及另案被告丙○○之前案紀錄表無訛（本院卷第90至106 頁
    ）。而被告甲○○則於所虛偽陳述之上開案件確定前，先於
    96年4 月19日，在檢察官偵查所涉上開偽證罪嫌時，自白其
    於95年10月18日在臺灣桃園地方法院95年度訴字第1255號案
    件作證時，所陳述之內容係虛偽不實等語，有臺灣高雄地方
    法院檢察署96年度他字第2320號96年4 月19日訊問筆錄1 份
    在卷為憑（臺灣高雄地方法院檢察署96年度他字第2320號卷
    第33、34頁），足認被告已於所虛偽陳述之上開案件確定前
    自白無誤。
三、核被告甲○○所為，係犯刑法第168 條之偽證罪，其於所虛
    偽陳述之上開案件確定前自白，應依同法第172 條減輕其刑
    。爰審酌被告甲○○明知證人拒絕證言之權利、證人之具結
    義務及偽證罪之刑罰效果，仍無懼偽證罪之刑罰嚴峻，具結
    後對於案情有重要關係之事項，而為虛偽陳述，企圖使法院
    對於另案被告丙○○販賣第一級毒品之重大危害社會犯行，
    發生誤判，而使該重大犯罪之行為人逍遙法外，顯有影響法
    院審判權正確行使之虞，妨害司法公正及浪費司法資源甚鉅
    ，本應予以重懲；惟念其基於人情壓力，因同情另案被告丙
    ○○，致犯偽證重罪，事後尚知坦承犯行，犯罪後態度尚可
    等一切具體情狀，量處如主文所示之刑，以資儆懲。另查被
    告本件犯罪時間95年10月18日，尚在中華民國96年罪犯減刑
    條例所定96年4 月24日以前，合於減刑條件，應就所犯上開
    之罪，減其刑期2 分之1 ，即減為如主文所示之刑。惟所犯
    偽證罪乃最重本刑為7 年以下有期徒刑之罪，縱經減為6 月
    以下有期徒刑，仍不得易科罰金，附此敘明。
據上論斷，應依刑事訴訟法第273 條之1 第1 項、第299 條第1
項前段、第310 條之2 、第454 條第2 項，刑法第168 條、第17
2 條，中華民國96年罪犯減刑條例第2 條第1 項第3 款、第7 條
，判決如主文。
本案經檢察官乙○○到庭執行職務。
中　　華　　民　　國　　96　　年　　11　　月　　21　　日
                  刑事第六庭    法　官  林柏壽
以上正本證明與原本無異。
如不服本判決，應於收受判決後10日內，向本院提出上訴。
中　　華　　民　　國　　96　　年　　11　　月　　22　　日
                                書記官  林國龍
附錄本案論罪科刑法條：
中華民國刑法第168 條
於執行審判職務之公署審判時或於檢察官偵查時，證人、鑑定人
、通譯於案情有重要關係之事項，供前或供後具結，而為虛偽陳
述者，處7 年以下有期徒刑。
